【裁判字號】    99,上訴,1133
【裁判日期】    990901
【裁判案由】    違反毒品危害防制條例
【裁判全文】
臺灣高等法院高雄分院刑事判決        99年度上訴字第1133號
上  訴  人
即  被  告  甲○○
上列上訴人因違反毒品危害防制條例案件，不服臺灣高雄地方法
院99年度訴緝字第43號中華民國99年5 月20日第一審判決（起訴
案號：臺灣高雄地方法院檢察署98年度毒偵字第3569號），提起
上訴，本院判決如下：
     主  文
上訴駁回。
     理  由
一、按不服地方法院之第一審判決而上訴者，須提出上訴書狀，
    並應敘述具體理由，上訴書狀未敘述上訴理由者，應於上訴
    期間屆滿後20日內補提理由書於原審法院。逾期未補提者，
    原審法院應定期間先命補正。但上訴書狀已敘述理由，惟所
    敘述者非屬具體理由，則屬不符上訴之法定程式，由第二審
    法院以其上訴不合法律上程式，判決駁回，不生定期命補正
    之問題，刑事訴訟法第350 條第1 項、第361 條、第362 條
    、第367 條定有明文。
二、按上開所稱具體理由，係指須就不服之判決為具體之指摘而
    言，如僅泛稱原判決認事用法不當或採證違法、判決不公等
    ，均非具體理由（法院辦理刑事訴訟案件應行注意事項第16
    2 點參照）；復按所謂具體理由，必係依據卷內既有訴訟資
    料或提出新事證，指摘或表明第一審判決有何採證認事、用
    法或量刑等足以影響判決本旨之不當或違法，而構成應予撤
    銷之具體事由，始克當之（例如：依憑證據法則具體指出所
    採證據何以不具證據能力，或依憑卷證資料，明確指出所為
    證據證明力之判斷如何違背經驗、論理法則）；倘僅泛言原
    判決認定事實錯誤、違背法令、量刑失之過重或輕縱，而未
    依上揭意旨指出具體事由，或形式上雖已指出具體事由，然
    該事由縱使屬實，亦不足以認為原判決有何不當或違法者（
    例如：對不具有調查必要性之證據，法院未依聲請調查亦未
    說明理由，或援用證據不當，但除去該證據仍應為同一事實
    之認定），皆難謂係具體理由，俾與第二審上訴制度旨在請
    求第二審法院撤銷、變更第一審不當或違法之判決，以實現
    個案救濟之立法目的相契合，並節制濫行上訴」（最高法院
    97年度台上字第892 號判決意旨參照）。是如上訴理由書狀
    並未依據卷內訴訟資料，具體指摘原判決認事用法有何違法
    或不當之情形，即屬上訴未敘述具體理由。
三、上訴人即被告甲○○因犯毒品危害防制條例第10條第1 、2
    項之施用第一級毒品2 罪及施用第二級毒品1 罪，經原審各
    判處有期徒刑10月、10月、6 月，並定其應執行刑為有期徒
    刑1 年8 月。經被告於99年6 月4 日具狀提起上訴理由狀，
    僅載「理由補呈」，嗣於99年6 月8 日具狀所載理由略以：
    「被告施用第一級毒品部分，均屬同一天所為，不應另論2
    罪。又被告犯後已有悔改之意，態度良好又未危及他人，請
    能從輕量刑」云云。
四、經查：
(一)、被告甲○○於原審業已坦承其有於98年6 月11日上午8 時許
    ，在屏東縣鹽埔鄉○○路231 號住處內，以針筒注射方式，
    施用第一級毒品海洛因1 次；又於98年6 月11日9 時30分許
    向綽號「忠仔」之不詳姓名男子購得海洛因後，於同日11時
    20分許前之某時，於其所駕車牌號碼ZG─6621號自用小客車
    上，以針筒注射方式，施用第一級毒品海洛因1 次等事實（
    見原審法院審訴緝卷第32頁），則被告所犯上開2 次施用第
    一級毒品雖屬同一天所為，然施用地點不同，且第2 次施用
    所用之針筒係其另行購買，則被告於98年6 月11日顯基於個
    別犯意，而先後為上開2 次施用第一級毒品犯行，是原審論
    以2 罪，其適用法律並無不當。被告於上訴理由徒憑己意主
    張「施用第一級毒品部分，不應另論2 罪」云云，自非可採
    。從而，原判決均已敘明如何認定被告係犯施用第一級毒品
    2 罪，所憑之證據及理由，經核並無不合。被告此部分上訴
    理由所陳，並未依據卷內既有訴訟資料，指摘原判決有何採
    證等足以影響判決本旨之不當或違法，依據上開說明，此部
    分上訴理由自非屬「具體理由」。
(二)、按關於刑之量定，係實體法上賦予法院得為自由裁量之事項
    ，倘其未有逾越法律所規定之範圍，或濫用其權限，即不得
    任意指摘為違法（最高法院75年台上字第7033號判例要旨足
    參）。原判決審酌被告甲○○前因施用毒品案件經觀察、勒
    戒，並經法院判刑且執行完畢，仍未能戒絕毒品，竟再為本
    件施用毒品犯行，足見其惡習已深，且戒絕毒癮之意志不堅
    ，未能體悟施用毒品對自己、家人造成之傷害及社會之負擔
    ，自屬可議，及施用毒品乃戕害自身健康，尚未直接對危害
    他人，反社會性不高，其犯後雖坦承犯行態度尚可等一切情
    狀，分別量處上開所示之刑，並定其應執行刑為有期徒刑1
    年8 月。經核尚屬允當，並無有何未合乎法律之目的，違背
    內部性界限，而屬權利濫用之違法，或違反比例原則、平等
    原則、公平正義等法則。
五、綜上所述，被告甲○○形式上提出之上開上訴理由，不足以
    認為原判決關於論罪及量刑，有何違誤或未合乎法律之目的
    ，違背內部性界限，而屬權利濫用之違法，或違反比例原則
    、平等原則、公平正義等法則，而構成應予撤銷之具體事由
    ，且被告於上訴期間屆滿後之20日內（被告於99年5 月27日
    收受原審判決，見原審法院訴緝卷第34頁之送達證書「被告
    收受原審判決時，誤繕收受日期為99.5.7」），未再補提其
    他上訴具體理由，則被告之上訴自與刑事訴訟法第361 條第
    2 項所稱「具體理由」顯非相當，足認被告之上訴，違背法
    律上之程式，爰不經言詞辯論，逕行判決駁回上訴。
據上論斷，應依刑事訴訟法第367 條前段、第372 條，判決如主
文。
中    華    民    國    99    年    9     月    1     日
                  刑事第三庭    審判長法  官  莊崑山
                                      法  官  唐照明
                                      法  官  張意聰
以上正本證明與原本無異。
本判決關於施用第二級毒品部分不得上訴。
如不服本判決關於其他部分（施用第一級毒品），應於收受本判
決後10日內向本院提出上訴書狀，其未敘述上訴理由者，並得於
提起上訴後10日內向本院補提理由書狀（均須按他造當事人之人
數附繕本）「切勿逕送上級法院」。
中    華    民    國    99    年    9     月    2     日
                                      書記官  陳金卿

司法院資訊處製作；財團法人民間司法改革基金會備份。
